臺灣桃園地方法院刑事裁定　　　　　　　110年度訴字第497號
公　訴　人　臺灣桃園地方檢察署檢察官
被　　　告　莊志偉



指定辯護人　翁瑞麟律師
上列被告因違反槍砲彈藥刀械管制條例等案件，經檢察官提起公
訴（109年度偵字第37472號），本院裁定如下：
    主  文
莊志偉自民國一百一○年十一月二十一日起延長羈押貳月，並禁
止接見、通信。
    理  由
一、被告莊志偉前因違反槍砲彈藥刀械管制條例等案件，經本院
    訊問後，認其涉犯槍砲彈藥刀械管制條例第7 條第4 項之寄
    藏有殺傷力之非制式手槍及長槍、恐嚇取財未遂、恐嚇、恐
    嚇取財及強盜等罪嫌重大，而被告警詢、偵訊及本院訊問時
    之供述前後不一，且就共犯張恩靜於起訴書犯罪事實欄三（
    一）、（二）參與情節之陳述多有保留，有勾串共犯張恩靜
    之虞，是有羈押之原因及必要，依刑事訴訟法第101 條第1
    項第2 款之規定，自民國110 年4 月21日起羈押禁見在案，
    復自110 年7 月21日起第1 次延長羈押2 月、自110 年9 月
    21日起第2次延長羈押2 月。
二、經查：
（一）本院因第2 次延長羈押期間即將屆滿，於110 年11月18日
      訊問被告，被告固坦承其涉犯起訴書犯罪事實欄二之槍砲
      彈藥刀械管制條例第7 條第4 項之寄藏有殺傷力之非制式
      手槍及長槍罪嫌，然就起訴書犯罪事實欄三（一）否認有
      恐嚇取財未遂，僅承認恐嚇罪嫌；就起訴書犯罪事實欄三
      （二）雖稱其承認犯罪，然卻表示其未曾對簡正輝言「你
      有硬的嗎」、「你現在錢及東西拿出來！你現不拿出來，
      我就開下去」等語，被害人簡正輝係自願交付海洛因予其
      ，無異係否認其涉犯恐嚇取財罪嫌，且對起訴書犯罪事實
      之記載亦多所爭執；被告始終否認其涉有起訴書犯罪事實
      欄四所載強盜簡正輝之犯行；另被告辯稱前開起訴書犯罪
      事實欄三（一）、（二）其所涉之罪嫌，均係其1 人所為
      與張恩靜無關云云。
（二）然被告就起訴書犯罪事實欄四所涉之強盜罪嫌部分，業經
      證人即被害人簡正輝於警詢、偵訊、審理中證述屬實，復
      經證人何東霖於警詢、偵訊中證述明確。且被告於偵訊中
      及本院準備程序中亦自承：其有為起訴書犯罪事實欄四強
      盜行為之前階段恐嚇取財、剝奪行動自由及強制等行為等
      語，核與證人簡正輝及何東霖證述內容相符，足認被告涉
      有強盜罪嫌重大。復審酌被告就其所涉起訴書犯罪事實欄
      三（一）、（二）之犯罪情節，先後供述不一，且被告對
      共同被告張恩靜參與犯罪之情節，亦與證人即被害人陳達
      成、林奇興及簡正輝之證述矛盾，為釐清被告所涉起訴書
      犯罪事實欄三（一）、（二）之犯罪情節，以及被告究竟
      係獨自犯罪，抑或與共同被告張恩靜共同犯罪，足認有勾
      串共犯之虞。
（三）又羈押被告乃刑事訴訟上不得已之措施，法院於認定羈押
      被告之原因是否存在時，僅就被告是否犯罪嫌疑重大，有
      無刑事訴訟法第101 條第1 項各款或第101 條之1 第1 項
      各款情形，有無保全被告或證據使刑事訴訟程序順利進行
      之必要為審酌，至被告之家庭等其他情形，則非在斟酌之
      列。被告所稱其很久沒有見到母親、其小孩早產，其很想
      回家照顧母親及小孩等情，固有可憫之處，然均非審酌羈
      押之原因及必要之因素。
（四）本院審酌上情，併考量犯罪情節、被害法益、對國家社會
      秩序之危害、刑事司法追訴權之有效行使及對被告人身自
      由拘束之不利益、防禦權行使限制之程度後，為確保審判
      程序之順利進行，認對被告羈押係適當、必要，且合乎比
      例原則，是認刑事訴訟法第101 條第1 項第2 款之羈押原
      因仍繼續存在，且無從以命具保、責付或限制住居等方式
      替代，而有羈押及禁止接見、通信之必要。被告之羈押期
      間應自110 年11月21日起延長2 月，並禁止接見、通信。
三、依刑事訴訟法第108 條第1 項、第2 項，裁定如主文。
中    華    民    國   110    年    11    月    18    日
                  刑事第十三庭審判長法  官  潘怡華
                                    法  官  簡方毅
                                    法  官  王兆琳
以上正本證明與原本無異。
如不服本裁定，應於裁定送達後5日內，向本院提出抗告狀。
                                    書記官  鄭哲霖
中    華    民    國   110    年    11    月    18    日